# 代持股份，委托人是还能合并被代持的子公司

提问人：tpatw 时间：2014-12-25 19:22:38
代持股份，委托人是还能合并被代持的子公司。 A 公司（非上市公司）60%控股C公司，现在A公司委托B公司代持60%的C的股份，B公司只是名义上的代持，A公司还承担对C公司的权利和义务，在此情况下，A是否还能合并C公司？

回答人：chenyiwei
在核实代持协议合法有效、被代持股份相关的权利和义务仍归属于实际股东，实际股东据此具备合并报表准则所要求的“控制三要素”的基础上，实际股东仍可合并该被投资企业。